【裁判字號】    97,易,573
【裁判日期】    971222
【裁判案由】    毒品危害防制條例
【裁判全文】
臺灣宜蘭地方法院刑事判決               97年度易字第573號
公  訴  人  臺灣宜蘭地方法院檢察署檢察官
被      告  甲○○
上列被告因毒品危害防制條例案件，經檢察官提起公訴（97年度
毒偵字第893號），本院判決如下：
    主  文
甲○○施用第二級毒品，累犯，處有期徒刑捌月。
    事  實
一、甲○○前於民國88年間因施用毒品案件，經本院裁定送觀察
    、勒戒後，認有繼續施用毒品傾向，再以裁定送強制戒治，
    於民國88年2月12日停止強制戒治後，經本院以87年度易字
    第210號刑事判決為免刑判決；再因施用毒品案件，經本院
    以90年度毒聲字第26號裁定送強制戒治，於91年3月1日停止
    強制戒治，而該次施用毒品犯行，經本院於90年6月1日，以
    90年度宜簡字第74號刑事判決判處有期徒刑6月確定，於92
    年1月19日執行完畢出監；另因竊盜案件，經本院於93年12
    月13日，以93年度羅簡字第270號刑事判決判處有期徒刑3月
    確定；又因施用毒品案件，經本院於94年3月1日，以93年度
    易字第401號刑事判決判處有期徒刑6月確定，並與上開竊盜
    案件有期徒刑3月，經本院以94年度聲字第175號裁定定應執
    行刑有期徒刑8月，於94年9月20日執行完畢出監；又因施用
    毒品案件，經本院於95年11月6日，以95年度易字第218號刑
    事判決判處有期徒刑8月確定，再經本院以96年度聲減字第
    97號裁定減刑，於96年7月16日執行完畢出監。
二、詎甲○○猶不知悔改，竟基於施用第二級毒品甲基安非他命
    （下稱甲基安非他命）之犯意，於97年9月18日某時，在宜
    蘭縣大同鄉○○路○段87巷8號住處內，以將甲基安非他命置
    於玻璃球內燒烤吸食煙霧之方式，施用安非他命1次。嗣其
    於97年9月19日下午6時50分許，為警在宜蘭縣羅東鎮○○路
    200號前查獲後，經採集尿液送鑑定之結果，呈甲基安非他
    命陽性反應，始知悉上情。
三、案經宜蘭縣警察局三星分局報請臺灣宜蘭地方法院檢察署檢
    察官偵查起訴。
    理  由
一、訊據被告甲○○於警、偵訊及本院審理中，對於上開施用毒
    品甲基安非他命犯行坦承不諱，且其於97年9月19日下午6時
    50分許為警查獲後，經採集尿液送鑑定之結果，呈甲基安非
    他命陽性反應，有宜蘭縣警察局三星分局毒品犯罪嫌疑人尿
    液採驗作業管制紀錄，及慈濟大學濫用藥物檢驗中心出具之
    檢驗總表各1紙在卷可證，是被告之自白要與事實相符，足
    堪採信。又被告前因施用毒品案件，經本院裁定送觀察、勒
    戒後，認有繼續施用毒品傾向，再以裁定送強制戒治，於88
    年2月12日停止強制戒治後，經本院以87年度易字第210號刑
    事判決為免刑判決，再因施用毒品案件，經本院以90年度毒
    聲字第26號裁定送強制戒治，於91年3月1日停止強制戒治，
    而該次施用毒品犯行，經本院於90年6月1日，以90年度宜簡
    字第74號刑事判決判處有期徒刑6月確定，又因施用毒品案
    件，經本院於94年3月1日，以93年度易字第401號刑事判決
    判處有期徒刑6月確定，又因施用毒品案件，經本院於95 年
    11月6日，以95年度易字第218號刑事判決判處有期徒刑8 月
    確定，有卷附臺灣高等法院被告前案紀錄表可參。依上所述
    ，本件事證明確，被告施用毒品犯行堪以認定，應依法論科
    。
二、查甲基安非他命分別為毒品危害防制條例第2條第2項第2款
    所規定之第二級毒品，不得擅自施用，核被告前開施用甲基
    安非他命之行為，係犯毒品危害防制條例第10條第2項施用
    第二級毒品罪。被告施用行為前持有甲基安非他命之低度行
    為，為其施用之高度行為所吸收，不另論罪。查被告前因竊
    盜案件，經本院以93年度羅簡字第270號刑事判決判處有期
    徒刑3月確定，又因施用毒品案件，經本院以93年度易字第
    401號刑事判決判處有期徒刑6月確定，並與上開竊盜案件有
    期徒刑3月，經本院以94年度聲字第175號裁定定應執行刑有
    期徒刑8月，於94年9月20日執行完畢出監，又因施用毒品案
    件，經本院以95年度易字第218號刑事判決判處有期徒刑8月
    確定，再經本院以96年度聲減字第97號裁定減刑，於96年7
    月16日執行完畢出監，有卷附臺灣高等法院被告前案紀錄表
    可按，其受有期徒刑之執行完畢，5年內再犯法定刑有期徒
    刑以上之本罪，為累犯，依法加重其刑。爰審酌被告前經毒
    品危害防制條例觀察、勒戒及強制戒治等程序，再經本院就
    其施用毒品犯行判處有期徒刑後，竟再犯本件施用毒品犯行
    ，顯見其已無法依憑己力拔除毒癮，惟念其坦承犯行，態度
    良好及施用情形等一切情狀，量處如主文所示之刑，以示懲
    儆。
據上論斷，應依刑事訴訟法第299條第1項前段，毒品危害防制條
例第10條第2項，刑法第11條前段、第47條第1項，判決如主文。
本案經檢察官郭欣怡到庭執行職務
中    華    民    國    97    年    12    月    22    日
                  刑事第四庭法  官  辜漢忠
以上正本證明與原本無異。
如不服本判決應於收受送達後十日內向本院提出上訴書狀，並應
敘述具體理由；其未敘述上述理由者，應於上訴期間屆滿後二十
日內向本院補提理由書(均須按他造當事人之人數附繕本)「切勿
逕送上級法院」。
                            書記官  許麗汝
中    華    民    國    97    年    12    月    23    日
附錄本案論罪科刑法條全文：
毒品危害防制條例第10條第2項
施用第二級毒品者，處 3 年以下有期徒刑。


司法院資訊處製作；財團法人民間司法改革基金會備份。
